--------------------------------------------
title: "LABS_46"
author: "JESSICA PAOLA AGUILAR SERVIN"
date: "2023-03-13"
output: html_document
------------------------------------------------

################################
LABORATORIO GRAFICA DE LINEAS 
################################

Hecho con gusto por la alumna JESSICA PAOLA AGUILAR SERVIN
v2
LABORATORIO - Graficos en R con ggplot2 para Ciencia de Datos
Grafica de lineas en R 

instalando paquetes
install.packages("gapminder")
install.packages("ggplot2")

Grafica de lineas en R
cargar libreria ggplot2 y gapminder
```{r}
library(ggplot2)
library(gapminder)
```

cargando datos a entorno
```{r}
data("gapminder")
```

# filtrando ESPAÑA
```{r}
gapminderES = gapminder[gapminder$country =="Spain",]
```

como hacer grafica de puntos con ggplot2
```{r}
ggplot(data = gapminderES,
       mapping = aes (x=year,
                      y=lifeExp))+
  geom_line()
```

como modificar tipo de linea y color
```{r}

ggplot(data = gapminderES,
       mapping = aes (x=year,
                      y=lifeExp))+
  geom_line(linetype="dashed",
            color="red")

```

como modificar tamaño y hacer flecha
```{r}
ggplot(data = gapminderES,
       mapping = aes (x=year,
                      y=lifeExp))+
  geom_line(linetype="dashed",
            color="red",
            arrow=arrow(),
            size=2)+
  geom_point(size=3)
```

como agregar puntos

```{r}
hispam_vec = c(
  'Argentina', 'Brazil', 'Bolivia', 'Chile', 'Colombia',
  'Costa Rica', 'Cuba', 'Dominican Republic',
  'Ecuador', 'El Salvador', 'Guatemala', 'Honduras',
  'Mexico', 'Nicaragua', 'Panama', 'Paraguay',
  'Peru', 'Uruguay',
  'Spain', 'Puerto Rico',
  'Venezuela' )
```

gapminder paises de habla hispana
crear un objeto df
```{r}
gapminder_hisp = gapminder [gapminder$country %in% hispam_vec,]
```

probando diferentes aestetics
```{r}

ggplot(data = gapminder_hisp,
       mapping = aes (x=year,
                      y=lifeExp,
                      color=country))+
  geom_line()
```

exportar dataframe
```{r}

write.csv(gapminder_hisp,file = "gapminder_hisp.csv")
write.csv(gapminderES,file = "gapminderES.csv")
write.csv(gapminder,file = "gapminder.csv")
```

